最高法院刑事判決　　　　　　　　　 111年度台上字第1718號
上　訴　人　陳志豪
原審辯護人　沈宜禛律師
　　　　　　林芷嘉
上列上訴人等因違反毒品危害防制條例等罪案件，不服臺灣高等
法院高雄分院中華民國110年11月10日第二審判決（110年度上訴
字第717號，起訴案號：臺灣高雄地方檢察署108年度偵字第1212
8、14904、16569號，108年度毒偵字第1310、2348、2349號），
提起上訴（陳志豪部分，由原審辯護人代為提起上訴），本院判
決如下：
    主  文
上訴駁回。
    理  由
壹、陳志豪部分
一、按刑事訴訟法第377 條規定，上訴於第三審法院，非以判決
    違背法令為理由，不得為之。是提起第三審上訴，應以原判
    決違背法令為理由，係屬法定要件。如果上訴理由書狀並未
    依據卷內訴訟資料，具體指摘原判決不適用何種法則或如何
    適用不當，或所指摘原判決違法情事，顯與法律規定得為第
    三審上訴理由之違法情形，不相適合時，均應認其上訴為違
    背法律上之程式，予以駁回。
二、本件原審審理結果，認定上訴人陳志豪有所載違反毒品危害
    防制條例（下稱毒品條例）各犯行明確，因而撤銷其第一審
    該部分之科刑判決，改判仍論處陳志豪犯如其附表（下稱附
    表）二編號1 至5所示販賣第二級毒品（均累犯）5罪刑（俱
    處有期徒刑）及相關沒收、追徵之宣告，已載敘其調查證據
    之結果及憑以認定各該犯罪事實之心證理由。並以陳志豪之
    責任為基礎，兼顧相關有利與不利之科刑資料，具體審酌刑
    法第57條所列各款情狀，就其所犯5 罪，先依累犯規定加重
    其刑（法定刑無期徒刑除外），次依毒品條例第17條第2 項
    、刑法第62條規定減輕、遞減其刑，復就如附表二編號4、5
    所示2罪，再依毒品條例第17條第1項規定遞減後，在罪責原
    則下適正行使其量刑之裁量權，科處有期徒刑2年10月、2年
    6 月、2年6月、1年4月、1年2月，客觀上均未逾越法定刑度
    ，難認有裁量權濫用之違法。又數罪併罰，有2 裁判以上宣
    告多數有期徒刑者，於各刑中之最長期以上，各刑合併之刑
    期以下，定其應執行之刑期，但不得逾30年，刑法第51條第
    5 款、第53條定有明文。至數罪併罰如何定其應執行刑，應
    由法院視個案具體情節，以其各罪所宣告之刑為基礎，本其
    自由裁量之職權，依刑法第51條所定方法為之，如未逾越法
    定刑度範圍，復符合比例原則，自無違法可言。原判決就陳
    志豪所犯5 罪之宣告刑，說明審酌所犯各罪之時間、行為態
    樣、動機、彼此關聯性、侵害社會法益之同一性，兼衡其行
    為不法及施以矯治之必要程度等各情為整體評價而裁處，定
    其應執行刑有期徒刑4年6月，顯非以累加方式定其應執行刑
    ，亦給予適當之恤刑，未逸脫前揭範圍為衡酌，並無違誤，
    亦無所指刑罰與責任悖離之不合理情形。上訴意旨援引他案
    ，指摘原判決對於應執行刑之量定過度評價，有違比例原則
    、平等原則等語，係就原審定應執行刑裁量權之合法行使，
    任意指摘，並非適法之第三審上訴理由。陳志豪上訴違背法
    律上之程式，應予駁回。
貳、林芷嘉部分
一、查第三審上訴書狀，應敘述上訴之理由，其未敘述者，得於
    提起上訴後20日內補提理由書於原審法院，已逾上述期間，
    而於第三審法院未判決前，仍未提出上訴理由書狀者，第三
    審法院應以判決駁回之，刑事訴訟法第382 條第1項、第395
    條後段規定甚明。
二、本件上訴人林芷嘉（另犯施用第二級毒品部分業經判決確定
    ）對其所犯附表一所示販賣第二級毒品、轉讓禁藥各罪部分
    ，不服原審判決，於民國110年12月3日提起上訴，並未敘述
    理由，迄今逾期已久，於本院未判決前仍未提出，依上開規
    定，其上訴自非合法，應予駁回。
據上論結，應依刑事訴訟法第395條，判決如主文。
中    華    民    國   111    年    3     月    16    日
                  刑事第九庭審判長法  官  段  景  榕  
                                  法  官  楊  力  進  
                                  法  官  汪  梅  芬  
                                  法  官  宋  松  璟  
                                  法  官  鄧  振  球  
本件正本證明與原本無異
                                  書記官
中    華    民    國   111    年    3     月    23    日